【裁判字號】    95,易,566
【裁判日期】    950428
【裁判案由】    違反商標法
【裁判全文】
臺灣臺北地方法院刑事判決               95年度易字第566號
公  訴  人  臺灣臺北地方法院檢察署檢察官
被      告  甲○○
上列被告因違反商標法案件，經檢察官提起公訴（95年度偵字第
645號），嗣被告於準備程序時為有罪之陳述，經合議庭裁定行
簡式審判程序，本院判決如下：
    主  文
甲○○連續明知為未得商標權人同意，於同一商品，使用相同之
註冊商標之商品而販賣，處有期徒刑陸月，如易科罰金以參佰元
折算壹日，緩刑貳年。扣案如附表所示仿冒商標之商品共肆仟伍
佰陸拾壹件、電腦壹組、進貨單陸拾伍張、掛號郵件收據拾壹張
均沒收。
    事  實
一、甲○○明知如附表所示之商標圖樣，分別係美國商 A & F商
    標公司、美國商J.M.H.商標公司向前經濟部中央標準局（民
    國88年1 月26日改制為經濟部智慧財產局）或經濟部智慧財
    產局申請核准註冊取得商標專用權，指定使用於如附表所示
    之專用商品，現均仍在專用期間，未得商標權人同意，不得
    於同一或類似商品使用相同或近似之商標圖樣，或將此商品
    販賣，且明知其於94年5 月中旬某日起，在臺北市松山區五
    分埔之商家所購買之衣服、鞋子、皮帶、帽子等商品，均係
    未經上開商標專用權人之同意或授權，而擅自於同一商品，
    使用相同於附表所示商標之仿冒商品，竟基於販賣仿冒商標
    商品營利之概括犯意，自94年5 月中旬某日起多次於上揭地
    點，購入前開仿冒如附表所示商標之衣服、鞋子、皮帶、帽
    子等商品後，並隨即自94年5 月15日起，在臺北市○○區○
    ○路2段201巷2號2樓住處，利用向臺灣雅虎奇摩網站申請之
    mimi123303號帳號，在網路上以高於成本2至3成、約新臺幣
    1百餘元至1千多元不等之價格，販賣前開仿冒商標商品與不
    特定顧客，以賺取差價牟利，並留mimi123303@yahoo.com.
    tw電子郵件信箱與顧客聯絡交易事宜，提供其所有之中國信
    託商業銀行000000000000號帳戶，供顧客將貨款匯入，再以
    郵寄或宅配通等方式將前開商品寄送給顧客，且留向其不知
    情之姊林桂慧所借用之0000000000電話，供聯絡之用。嗣於
    同年12月2 日11時許，經警持搜索票至上開處所執行搜索而
    查獲，並扣得如附表所示仿冒商標之商品共4,561 件（起訴
    書誤載為4,562件）、電腦1組、進貨單65張、掛號郵件收據
    11張。
二、案經內政部警政署保安警察第二總隊第一大隊第一中隊報告
    臺灣臺北地方法院檢察署檢察官偵查起訴。
    理  由
一、前揭連續販賣仿冒商標商品之事實，業據被告甲○○於檢察
    官警詢、偵訊時、本院準備程序及審理時供認不諱（見偵卷
    第5 至11、125、126頁及本院準備程序及審判筆錄卷），核
    與下列事證相符，足認被告自白與事實相符。
  1.告訴人美國商 A & F商標公司及美國商J.M.H.商標公司之代
    理人陳芳俞於警詢時證述：扣案如附表所示之商品均為仿冒
    商標商品等語。（見偵卷第20、21頁）
  2.證人林桂慧於警詢時證述：伊不知道被告有販售仿冒品之行
    為，亦不知汀州路家中堆滿之「Abercrombie & Fitch 」服
    飾商品是仿冒品，只知被告有在網路上拍賣東西，00000000
    00號電話是伊所申請，交給被告使用，但不知被告作何用途
    等語。（見偵卷第16、17頁）
  3.經濟部中央標準局商標註冊證、經濟部智慧財產局商標註冊
    證、及經濟部智慧財產局商標檢索列印資料（見偵卷第34至
    43頁及本院卷）、告訴人所出具之產品鑑定書（見偵卷第23
    至33頁）、告訴代理人陳芳俞所提之仿品數量表（見偵卷第
    44至48頁）。
  4.mimi123303帳號申請者基本資料及通聯往來查詢（見偵卷第
    65至79頁）、從被告查扣電腦內列印之資料（見偵卷第80至
    88頁）、中華郵政掛號包裹執據、臺灣宅配通收執聯及估價
    單（分別見偵卷第89至92頁）、ADSL非固定型IP用戶資料查
    詢回覆單、0000000000行動電話基本資料（分別見偵卷第93
    至97頁）、包裹信封影本（見偵卷第98頁）、中國信託商業
    銀行000000000000號帳戶之交易往來明細（見偵卷第99至11
    6頁）。
  5.扣案如附表所示仿冒商標之商品共4,561件、電腦1組、進貨
    單65張、掛號郵件收據11張（94年度藍保管字第3130號扣押
    物品清單所載）、搜索現場及扣押物品照片64幀（見本院卷
    及偵卷第55至64頁）。
  6.綜上所述，本件事證明確，被告有如事實欄所載之犯行堪以
    認定，應予依法論科。
二、核被告所為，係違反商標法第82條之販賣仿冒商標商品罪。
    被告先後多次販賣犯行，時間緊接，方法相同，觸犯構成要
    件相同之罪，顯係基於概括犯意為之，為連續犯，依刑法第
    56條規定，以一罪論，並加重其刑。其同時同地販賣多種不
    同如附表所示仿冒商標物品，係以一販賣行為，侵害二商標
    專用權人之法益，為想像競合犯，應從情節較重者論處。爰
    審酌被告缺乏尊重他人商標專用權之觀念，且查扣仿冒商品
    之數量高達4,561 件，對商標權人造成之損害非輕、但犯罪
    後坦承犯行態度良好、犯罪所得之利益非鉅，並業與告訴人
    達成和解，賠償告訴人損害，有和解書1 份附卷可憑（見本
    院卷），及犯罪動機、手段、智識程度等一切情狀，量處如
    主文所示之刑，以示懲儆。查被告前未曾受有期徒刑以上刑
    之宣告，有臺灣高等法院被告前案紀錄表可徵，因一時失慮
    致罹刑典，且業與告訴人達成和解，告訴人亦表示願寬諒被
    告之意，有刑事陳報狀及和解書在卷可稽（見本院卷），信
    其經此論罪科刑之教訓，應知警惕而無再犯之虞，本院認前
    開對其宣告之刑以暫不執行為適當，併予宣告緩刑二年，用
    啟自新。扣案如附表所示之仿冒商標商品共4,561 件，不問
    屬於被告與否，均應依商標法第83條規定宣告沒收。又扣案
    之電腦1 組、進貨單65張、掛號郵件收據11張，為被告所有
    ，且供被告犯罪之用，業經被告供明在卷，爰依刑法第38條
    第1項第2款宣告沒收。
據上論斷，應依刑事訴訟法第299條第1項前段、第273條之1 第1
項，商標法第82條、第83條，刑法第11條前段、第56條、第55條
、第41條第1項前段、第38條第1項第2款、第74條第1款，罰金罰
鍰提高標準條例第2條，判決如主文。
本案經檢察官陳淑雲到庭執行職務。
中    華    民    國    95    年    4     月    28    日
                  刑事第五庭    法  官  賴秀蘭
以上正本證明與原本無異。
如不服本判決，應於判決送達後10日內，向本院提出上訴狀。
                                書記官  陳惠娟
中    華    民    國    95    年    5     月    8     日
附錄本：案論罪科刑法條全文
商標法第82條：
明知為前條商品而販賣、意圖販賣而陳列、輸出或輸入者，處一
年以下有期徒刑、拘役或科或併科新臺幣5萬元以下罰金。


司法院資訊處製作；財團法人民間司法改革基金會備份。
